臺灣桃園地方法院刑事判決　　　　　　　　　　　　　九十一年度交易字第一四號
　　公　訴　人　臺灣桃園地方法院檢察署檢察官
　　被　　　告　乙○○
　　被　　　告　戊○○
右列被告因過失傷害案件，經檢察官提起公訴（九十年度調偵字第二四二號），本院
判決如左︰
    主  文
乙○○因過失傷害人，處拘役參拾日，如易科罰金，以參佰元折算壹日。
戊○○因過失傷害人，處拘役參拾日，如易科罰金，以參佰元折算壹日。
    事  實
一、唐盛傑無犯罪前科，乙○○於民國八十七年六月十六日因竊盜案件經台灣苗栗地
    方法院判處有期徒刑五月，緩刑三年，八十七年七月十一日確定。乙○○於民國
    九十年三月二十八日晚上十時十五分許，駕駛車號ＤＫ－九一九三號自用小貨車
    內載弟甲○○，沿桃園縣八德市○○路由桃園往大溪方向行駛，途經介壽路二段
    與興豐路有號誌管制交岔路口時，本應注意轉彎車應讓直行車先行，而依當時天
    候陰、夜間有照明、路面濕潤、無缺陷、無障礙物、視距良好等情況，並無不能
    注意之情事，竟疏未注意讓直行車先行，即貿然搶先左轉欲往興豐路行駛，適有
    戊○○駕駛車號ＸＴ－三三一七號自用小客車內載友人己○○、丙○○，沿介壽
    路二段快車道由大溪往桃園方向駛至，本應注意行車速度，依標誌之規定，且汽
    車行駛時駕駛人應注意車前狀況，隨時採取必要之安全措施，而依當時天候、路
    況、視距等情形，亦無不能注意之情形，貿然以超過該路段速限時速四十公里之
    車速－時速近七、八十公里快速前行通過號誌為綠燈之前開交岔路口，二車因此
    閃避不及，戊○○所駕駛之ＸＴ－三三一七號自用小客車車頭直接衝撞乙○○駕
    駛之ＤＫ－九一九三號自用小貨車之右前車頭，甲○○因而受有額頭受傷一處四
    Ｘ○．三公分傷害，乙○○受有左顳、左顴局部瘀腫一處一○Ｘ一○公分、左膝
    瘀傷一處四Ｘ三公分、右足擦傷一處一．五公分Ｘ○．三公分傷害，己○○受有
    左股骨幹骨折、臉部擦傷傷害、丙○○受有左腳撕裂傷、右腳、右胸挫傷之傷害
    、唐士傑受有左脛、腓骨骨折、臉部擦傷之傷害。
二、案經被害人甲○○、乙○○（兼被告）、己○○、丙○○、唐士傑（兼被告）提
    出告訴由桃園縣警察局八德分局報請台灣桃園地方法院檢察署檢察官偵查起訴。
    理    由
一、右揭事實已據被告乙○○、唐士傑供述甚詳，且經被害人甲○○、己○○、丙○○、證人丁○○陳述綦詳，並有道路交通事故調查報告表、現場及車損照片共八
    幀、ＤＫ－九一九三號自用小貨車車損估價單四紙附卷可稽，而告訴人甲○○、
    乙○○（兼被告）、己○○、丙○○、唐士傑（兼被告）確因本件車禍受有如犯
    罪事實載所載之傷害，亦有診斷證明書五紙在卷可憑；而證人丁○○於警訊、本
    院調查時證述「：一輛自小客車ＸＴ－三三一七號由大溪往桃園方向行駛，速度
    極快，當時此自小客車行駛於快、慢車道之中間上，至介壽路二段、興豐路口時
    ，一輛自小貨車ＤＫ－九一九三號從介壽路二段左轉興豐路時雙方閃避不及，自
    小客車直接撞自小貨ＤＫ－九一九三之右前車頭：」、「：當時小貨車原先由桃
    園往大溪方向走，到路口時那部小貨車左轉，有一部由大溪往桃園方向的喜美小
    客車迎面衝上去，小客車車速很快，大概七、八十公里左右，車禍發生之後我們
    在現場目睹經過的群眾就忙著救人，大家議論小客車的車速很快：」等語，依附
    卷之道路交通事故調查報告表、附卷現場及車損照片共八幀所示：車禍發生後，
    ＤＫ－九一九三號自用小貨車停在往桃園方向內側車道之，車頭朝興豐路，右前
    車頭遭撞擊凹損，而ＸＴ－三三一七號自用小客車停在ＤＫ－九一九三號自小貨
    車右前車頭旁之往桃園方向之外側車道，車頭嚴重撞毀，與證人丁○○前揭所述
    小客車快速通過交岔路口迎面撞上自對向車道左轉之小貨車等語相符，又被告唐
    士傑於九十一年二月二十一日本院調查時供稱「：我的車已經到十字路口，對方
    的車突然左轉，沒有打方向燈，我有踩煞車，結果還是撞上去了：（行進間有無
    看見乙○○的車？）沒有，因為該處是個丁字路口。（你的車子駛近該路口前，
    前方有無其他車子？距離很遠有，前方的車已經過了紅綠燈好遠。（車禍發生當
    時該路段視距及車流量如何？）當天晚上前一小時有下大雨，我通過該路口是毛
    毛雨，視線還好，我車道及對向車道的車流量不會很大：」等語，被告唐士傑於
    車行進間駛近介壽路二段與興豐路口始看見被告乙○○所駕欲左轉之小貨車，可
    知被告唐士傑於通過該路口時並未注意車前狀況，而被告乙○○、告訴人甲○○
    於九十一年二月二十一日本院調查時亦陳稱「：當時我哥哥乙○○開車載我，我
    坐在副駕駛座上，我們的車走介壽路往大溪方向走，到路口時要左轉興豐路，我
    們車先停下來，有看到戊○○的車離我們壹佰公尺，當時號誌是綠燈，我們車子
    轉到往桃園方向的內側的車道時就被戊○○的車子撞到。（你們的車在路口暫停
    看見戊○○的車，當時他車車速多少？）應該是很快。：：」、「：當時我開車
    載我弟弟甲○○，當時晚上十點多，我由桃園往大溪方向走，駛近興豐路口時要
    左轉，當時我有看到對向車道有一部車離我有十多棟房子遠，我就打方向燈，車
    子慢慢左轉，我車頭開過一半，那輛車就高速衝撞上來。（要左轉前看見那部車
    時，那部車車速多少？：：」等語，可知被告乙○○於行至該路欲左轉興豐路時
    即看見對向車道被告唐士傑之車快速直行駛至，顯有餘裕因應當時車前狀況採取
    必要之安全措施暫停讓唐士傑之直行車先行通過，竟未及時為之，猶貿然搶先左
    轉，二車遂相撞，被告乙○○、唐士傑二人均有過失甚明。按行車速度，依標誌
    之規定，且汽車行駛時駕駛人應注意車前狀況，隨時採取必要之安全措施，又轉
    彎車應讓直行車先行，道路交通安全規則九十三條第一項、第九十四條第三項及
    第一百零二條第一項第六款前段分別定有明文，被告乙○○、唐士傑二人自應遵
    守上開規定，謹慎駕車以防危險發生，而參之當時天候陰、夜間有照明、路面濕
    潤、無缺陷、無障礙物、視距良好等情況，並無不能注意之情事，此有前揭道路
    交通事故調查報告表在卷足憑，被告唐士傑竟疏於注意車前狀況，且貿然超速前
    行，適有被告乙○○亦疏未注意轉彎車應讓直行車先行即貿然搶先左轉，致因閃
    煞不及而肇致本件車禍，被告乙○○、唐士傑二人均應負過失之責，委無可辭，
    而本件車禍經送請臺灣省桃園縣區車輛行車事故鑑定委員會鑑定本件車禍肇事責
    任之鑑定結果，亦認定「乙○○駕駛自小貨車左轉彎未讓直行車先行，唐士傑駕
    駛自小客車行駛至交路口疏未注意車前狀況。」，有該委員會九十年十一月二十
    三日九十府車鑑桃字第九○一二八八號函送之鑑定意見書一份在卷可稽。又被告
    乙○○、唐士傑之過失行為與被害人甲○○、己○○、丙○○、乙○○（兼被告
    ）、唐士傑（兼被告）之受傷間，有相當因果關係，被告乙○○、唐士傑二人就
    本起車禍均有過失，然二人尚難因此而解免刑責。本件事證明確，被告乙○○、
    唐士傑二人犯行均堪以認定。
二、核被告乙○○、唐士傑所為，均係犯刑法第二百八十四條第一項前段之過失傷害
    罪。被告乙○○一駕車不慎行為致己○○、丙○○、唐士傑（兼被告）受傷，被
    告唐士傑一駕車不慎行為致甲○○、乙○○（兼被告）受傷，均為一行為觸犯數
    罪名之想像競合犯，皆應依刑法第五十五條規定從一重之普通過失傷罪論處，爰
    審酌被告乙○○、唐士傑二人素行、被告甲○○與被害人己○○、丙○○、唐士
    傑（兼被告）尚未達成和解，被告唐士傑與被害人甲○○、乙○○（兼被告）尚
    未達成和解，被害人甲○○、乙○○（兼被告）、己○○、丙○○、唐士傑（兼
    被告）等人所受傷勢程度、被告乙○○、唐士傑過失程度等一切情狀，分別量處
    如主文所示之刑，並諭知易科罰金之折算標準。
據上論斷，應依刑事訴訟法第二百九十九條第一項前段，刑法第二百八十四條第一項
前段、第五十五條、第四十一條第一項前段，罰金罰鍰提高標準條例第一條前段、第
二條，判決如主文。
本案經檢察官鍾雅蘭到庭執行職務。
中      華      民      國    九十一    年      四      月     十二     日
                                臺灣桃園地方法院交通法庭
                                    法  官    林 婷 立
右正本證明與原本無異。
如不服本判決，應於判決送達後十日內向本院提出上訴狀( 應附繕本 )，上訴於
臺灣高等法院。
                                    書記官    黃 子 祝
中      華      民      國    九十一    年      五      月    二十二    日
附論罪科刑依據之法條：
刑法第二百八十四條第一項
因過失傷害人者，處六月以下有期徒刑、拘役或五百元以下罰金。致重傷者，處一年
以下有期徒刑、拘役或五百元下罰金。
